臺灣臺東地方法院刑事判決
111年度原交易字第64號
公  訴  人  臺灣臺東地方檢察署檢察官
被      告  陳僑治


指定辯護人  本院公設辯護人丁經岳 
上列被告因公共危險案件，經檢察官提起公訴（111年度偵字第1
656號）後，於本院審理程序進行中，被告先就被訴事實為有罪
之陳述，經檢察官聲請改依協商程序而為判決，本院裁定進行協
商程序，判決如下：
    主  文
陳僑治犯不能安全駕駛動力交通工具罪，累犯，處有期徒刑柒月
。
    犯罪事實及理由
一、本件犯罪事實及證據，除證據部分應補充被告陳僑治於本院
    審理時之自白者外，餘均同於檢察官起訴書之記載，茲均引
    用之（如附件）。
二、本件經檢察官與被告於審判外達成協商之合意且被告已認罪
    ，其合意內容為：被告犯不能安全駕駛動力交通工具罪嫌，
    累犯，願受科刑之範圍為處有期徒刑7月。經查，上開協商
    合意並無刑事訴訟法第455條之4第1項所列情形之一，檢察
    官聲請改依協商程序而為判決，本院爰不經言詞辯論，於協
    商合意範圍內為協商判決，合予敘明。
三、應適用之法條：刑事訴訟法第455條之2第1項、第455條之4
    第2項、第455條之8、第454條第2項。
四、本判決除有刑事訴訟法第455條之4第1項第1款、第2款、第4
    款、第6款、第7款所定情形之一，或違反同條第2項之規定
    者外，檢察官與被告均不得上訴。
五、如有前項得上訴之情形，得自收受判決送達之日起20日內，
    向本院提出上訴書狀，上訴於第二審法院。
六、本案經檢察官謝長夏提起公訴，檢察官陳薇婷到庭執行職務
    。
中　　華　　民　　國　　111 　年　　9 　　月　　27　　日
                      刑事第二庭    法  官  朱貴蘭
以上正本證明與原本無異。
本判決不得上訴。但有刑事訴訟法第455條之4第1項第1款、第2
款、第4款、第6款、第7款所定情形，或協商判決違反同條第2項
之規定者，如不服本判決，應於收受送達後20日內向本院提出上
訴書狀，並應敘述具體理由；其未敘述上訴理由者，應於上訴期
間屆滿後20日內向本院補提理由書（均須按他造當事人之人數附
繕本）。「切勿逕送上級法院」。 
                                    書記官  林傳坤
中　　華　　民　　國　　111 　年　　9 　　月　　27　　日
附錄論罪科刑法條：
中華民國刑法第185條之3第1項
駕駛動力交通工具而有下列情形之一者，處3以下有期徒刑，得
併科30萬元以下罰金：
一、吐氣所含酒精濃度達每公升0.25毫克或血液中酒精濃度達百
    分之0.05以上。
二、有前款以外之其他情事足認服用酒類或其他相類之物，致不
    能安全駕駛。
三、服用毒品、麻醉藥品或其他相類之物，致不能安全駕駛。
　　
附件：　
臺灣臺東地方檢察署檢察官起訴書
                                   111年度偵字第1656號                             
    被　　　告　陳僑治　男　33歲（民國00年0月00日生）
                        住臺東縣○○市○○里○○○路 00
                          巷0號
                        國民身分證統一編號：Z000000000號
上列被告因公共危險案件，業經偵查終結，認應提起公訴，茲將
犯罪事實及證據並所犯法條分敘如下：
        犯罪事實
一、陳僑治前於民國 108年間，因公共危險案件，經臺灣臺東地
    方法院判處有期徒刑 6 月確定，甫於 109年 12 月 2日執
    行完畢。詎其仍不知悔改，明知飲用酒類不得駕駛動力交通
    工具，竟於 111年 4 月 4 日 19 時許，在臺東市○○○路00 
    巷 0 號住處飲用酒類後，仍於同年月 5 日 9時 15 分許，
    酒後騎乘車牌號碼 000-000 號普通重型機車離去。嗣於同
    年月 5 日 10 時 58 分許，酒後騎乘上開機車行經臺東市○
    ○路 0 段 000 號時，因未依規定配戴口罩為警攔查，發現
    其面有酒容，並當場對其施以呼氣酒精濃度測試，於同年月
     5 日 11 時 4 分許，測得呼氣酒精濃度值為每公升 1.51 
    毫克，而悉上情。
二、案經臺東縣警察局臺東分局報告偵辦。
　　    證據並所犯法條
一、證據清單
編號 證據方法 待證事實 1 被告陳僑治於警詢及偵訊中自白 被告於上開時、地飲用酒類並騎乘車輛之事實。 2 飲酒時間確認單、當事人酒精測定紀錄表、呼氣酒精測試器檢定合格證書、舉發違反道路交通管理事件通知單影本、刑案現場測繪圖各 1份及刑案現場照片 8張附卷可佐 全部犯罪事實。 
二、核被告所為，係犯刑法第 185 條之 3 第 1 項第 1 款之公
    共危險罪嫌。又被告前有如事實欄所載之論罪科刑及執行情
    形，有本署刑案資料查註紀錄表 1 份附卷足參，其於徒刑
    執行完畢後 5年內，故意再犯本件有期徒刑以上之罪，為累
    犯，請依刑法第 47 條第 1 項及司法院大法官會議第775 
    號解釋意旨，依法加重其刑。
三、依刑事訴訟法第251條第1項提起公訴。
    此　致
臺灣臺東地方法院
中　　華　　民　　國　 111　　年　　7 　　月　　 8 　日
                              檢察官 謝長夏
本件正本證明與原本無異
中　　華　　民　　國　 111　　年　　7 　　月　　29 　日
                              書記官 李秋嬋
附錄本案所犯法條全文
中華民國刑法第185條之3
駕駛動力交通工具而有下列情形之一者，處 3 年以下有期徒刑
，得併科 30 萬元以下罰金：
一、吐氣所含酒精濃度達每公升零點二五毫克或血液中酒精濃度
達百分之零點零五以上。
二、有前款以外之其他情事足認服用酒類或其他相類之物，致不
能安全駕駛。
三、服用毒品、麻醉藥品或其他相類之物，致不能安全駕駛。
因而致人於死者，處 3 年以上 10 年以下有期徒刑，得併科 2
百萬元以下罰金；致重傷者，處 1 年以上 7 年以下有期徒刑，
得併科 1 百萬元以下罰金。
曾犯本條或陸海空軍刑法第 54 條之罪，經有罪判決確定或經緩
起訴處分確定，於十年內再犯第 1 項之罪因而致人於死者，處
無期徒刑或 5 年以上有期徒刑，得併科 3百萬元以下罰金；致
重傷者，處 3 年以上 10 年以下有期徒刑，得併科 2 百萬元以
下罰金。